# 销售退回的问题

提问人：wx_60764ff2e2a1 时间：2022-08-11 14:00:58
陈版请教您一问题，财政部山东监管局 60 个企业 2021 年重点企业会计监督日常监管情况，关于收入的一段话“2.未准确计量营业收入、营业成本和利润（ 1 ）确认计量问题根据企业会计准则及相关规定，企业应当在履行了合同中的履约义务，即在客户取得相关商品控制权时确认收入。取得相关商品控制权，是指能够主导该商品的使用并从中获得几乎全部的经济利益。①年报分析发现，个别企业的销售合同中仅约定质量原因退货条款，企业前期销售产品满足收入确认条件确认收入后，当期接受了客户针对该批已售产品滞销导致的退货并开具红字发票，冲销了当期的收入、成本和应收账款，导致少计营业外支出和营业收入。”
请教“导致少计营业外支出”是什么意思呢？，谢谢！

回答人：chenyiwei
不清楚该案例的具体背景。
一般理解，销售合同中仅约定质量原因退货条款，而现在接受了客户针对该批已售产品滞销导致的退货，即退货事由超出了原销售合同约定，这应该是双方另行协商的结果，理论上不表明当初的收入确认存在错误，这种情况下，应注意了解后续接受客户因滞销而退货的原因，例如是否客户自身资金实力不足，要依赖将该商品出售的回款来偿还本企业货款。如果是这种情况，有可能表明实际上是债务重组行为，也可能表明当初收入确认不当（该客户可能只是代理人，要到最终出售给最终客户才能确认收入）。
总之由于背景信息有限，无法判断“导致少计营业外支出”的具体含义。

提问人：心海拂清 风 时间：2022-11-18 19:33:51
A医药公司与甲方某医院签署协议约定如因药品流畅不通，甲方需要退货的药品，必须在药品到效期三个月之前向A公司提出。退货时A公司不得拒绝接受。药品自验收三个月未有使用记录的，A公司应接受退货，因临近有效期退货是否也属于准则中的附有销售退回条款的销售？我理解是，但是看其他公司也没有确认的，目前A医药公司近三年退货占收入比例约0.8%-1.2%左右，是否可以不附有销售退回条款的销售确认预计负债？

回答人：chenyiwei
因临近有效期退货是否也属于准则中的附有销售退回条款的销售。实务中不计提预计负债可能是基于重要性原则和简化处理的考虑。